【裁判字號】    95,上訴,813
【裁判日期】    950421
【裁判案由】    違反槍砲彈藥刀械管制條例
【裁判全文】
臺灣高等法院刑事判決                 95年度上訴字第813號
上  訴  人
即  被  告  甲○○
指定辯護人  本院公設辯護人郭書益
上列上訴人，因槍砲彈藥刀械管制條例案件，不服臺灣板橋地方
法院94年度訴字第2391號，中華民國95年1月27日第一審判決（
起訴案號：臺灣板橋地方法院檢察署94年度偵字第14373號），
提起上訴，本院判決如下：
    主  文
上訴駁回。
    事實及理由
一、本案經本院審理結果，第一審認被告甲○○想像競合犯槍砲
    彈藥刀械管制條例第7條第4項之寄藏制式手槍罪及同條例第
    12條第4項之寄藏子彈罪，從一重之寄藏制式手槍罪處斷，
    判處有期徒刑伍月肆月，併科罰金新台幣伍萬元，並諭知罰
    金易服勞役之折算標準為新台幣玖佰元即銀元三百元折算一
    日，認事用法及量刑均無不當，應予維持，並引用第一審判
    決書記載之事實、證據及理由。
二、被告上訴意旨僅以書狀表示不服原判決，於法定期間內提起
    上訴，而未附上訴理由。查本件被告自承寄藏制式手槍及子
    彈，該槍、彈送鑑定均有殺傷力，此有內政部警政署刑事警
    察局出具之鑑定書附卷可稽。原法院以其犯行明確，量處有
    期徒刑伍年肆月，併科罰金新台幣伍萬元，認事用法，核無
    違誤。被告上訴，核無理由，應該駁回。
三、被告經合法傳喚，無正當理由不到庭，爰不待其陳述，逕行
    判決。
四、原判決論結欄「罰金罰鍰提高標高標準條例第二條」應更正
    為「罰金罰鍰提高標準條例第二條」。
五、據上論斷，應依刑事訴訟法第373條、第368條、第371條，
    判決如主文。
本案經檢察官蔡薰慧到庭執行職務。
中    華    民    國    95    年    4     月    21    日
                  刑事第十二庭審判長法  官  蔡永昌
                                    法  官  張正亞
                                    法  官  陳榮和
以上正本證明與原本無異。
如不服本判決，應於收受送達後十日內向本院提出上訴書狀，其
未敘述上訴之理由者並得於提起上訴後十日內向本院補提理由書
（均須按他造當事人之人數附繕本）。
                                    書記官  劉麗芬
中    華    民    國    95    年    4     月    25    日
附錄：本案論罪科刑法條全文
槍砲彈藥刀械管制條例第7條第4項
未經許可，製造、販賣或運輸火砲、肩射武器、機關槍、衝鋒槍
、卡柄槍、自動步槍、普通步槍、馬槍、手槍或各類砲彈、炸彈
、爆裂物者，處死刑、無期徒刑或7年以上有期徒刑；處徒刑者
，併科新台幣3千萬元以下罰金。
未經許可，轉讓、出租或出借前項所列槍砲、彈藥者，處無期徒
刑或 5 年以上有期徒刑，併科新台幣 1 千萬元以下罰金。
意圖供自己或他人犯罪之用，而犯前二項之罪者，處死刑或無期
徒刑；處徒刑者，併科新台幣 5 千萬元以下罰金。
未經許可，持有、寄藏或意圖販賣而陳列第 1 項所列槍砲、彈藥
者，處 5 年以上有期徒刑，併科新台幣 1 千萬元以下罰金。
第 1 項至第 3 項之未遂犯罰之。


司法院資訊處製作；財團法人民間司法改革基金會備份。
